---
title: "Analiza rezulatata studenata iz Matematike 1 i 2"
author: "Tim Breskva: Borna Bejuk, Luka Macan, Lovre Torbarina"
date: "April 21, 2017"
output: pdf_document
---

```{r setup, include=FALSE}
knitr::opts_chunk$set(echo = TRUE)
```


 mjerna skala za ID_grupe: kvalitativna nominalna skala
 mjerna skala za bodove: kvantitavna racionalna skala
 mjerna skala za ocjene: kvalitativna uređajna skala
         - [0-44] 1
         - [45-55] 2
         - [56-69] 3
         - [70-84] 4
         - [85-100] 5
  

 MAT 1 i 2
 bodovi:
 za svaku godinu ispisati as, medijan, mod (sve provjere skupa)
 
 sve to za svaki kpz i svaki ispit
 
 
 kako su studenti koji su nakon 2. kpz-a imali dovoljno bodova za prolaz napisali ZI?
 usporedba prosjeka bodova mat1 i mat2, te utjece li prosjek na mat1 na prosjek na mat2?
 isprobati metode sampliranja
 ima li grupa predavanja utjecaj na ostvareni broj bodova

# Učitavanje podataka iz predmeta Matematika 1
```{r}
mat1.13_14 <- read.xlsx("podaci/Matematika1_2013-14.xlsx", sheetIndex = 1, rowIndex = 2:766)
mat1.14_15 <- read.xlsx("podaci/Matematika1_2014-15.xlsx", sheetIndex = 1, rowIndex = 2:844)
mat1.15_16 <- read.xlsx("podaci/Matematika1_2015-16.xlsx", sheetIndex = 1, rowIndex = 2:749)
```
# Da malo vidimo kako izgledaju podaci
```{r}
head(mat1.13_14)
str(mat1.13_14)
summary(mat1.13_14)
```
```{r}
ggplot(mat1.13_14, aes(x = 1, y = KPZ1)) + geom_boxplot()
mat1.13_14 <- mutate(mat1.13_14, sum = KPZ1 + KPZ2 + MI + ZI)
ggplot(mat1.13_14, aes(x = sum)) + geom_histogram()
```

# Učitavanje podataka iz predmeta Matematika 2
```{r}
#BORNA
```
