---
title: "Analiza rezulatata studenata iz Matematike 1 i 2"
author: "Tim Breskva: Borna Bejuk, Luka Macan, Lovre Torbarina"
date: "April 21, 2017"
output: pdf_document
---

```{r setup, include=FALSE}
knitr::opts_chunk$set(echo = TRUE)
```


 mjerna skala za ID_grupe: kvalitativna nominalna skala
 mjerna skala za bodove: kvantitavna racionalna skala
 mjerna skala za ocjene: kvalitativna uređajna skala
         - [0-44] 1
         - [45-55] 2
         - [56-69] 3
         - [70-84] 4
         - [85-100] 5
  

 MAT 1 i 2
 bodovi:
 za svaku godinu ispisati as, medijan, mod (sve provjere skupa)
 
 sve to za svaki kpz i svaki ispit
 
 
 kako su studenti koji su nakon 2. kpz-a imali dovoljno bodova za prolaz napisali ZI?
 usporedba prosjeka bodova mat1 i mat2, te utjece li prosjek na mat1 na prosjek na mat2?
 isprobati metode sampliranja
 ima li grupa predavanja utjecaj na ostvareni broj bodova
 
 

# Učitavanje paketa za čitanje .xlsx
```{r}
library("xlsx")
```

# Učitavanje podataka iz predmeta Matematika 1
```{r}

```

# Učitavanje podataka iz predmeta Matematika 2
```{r}

```

